臺灣高雄地方法院民事裁定
108年度消債更字第169號
聲  請  人  蔡政廷  
0000000000000000

代  理  人  吳臺雄律師
上列當事人因消費者債務清理事件聲請更生，本院裁定如下：
    主  文
聲請人蔡政廷自民國一百零八年七月八日下午四時起開始更生程
序。
命司法事務官進行本件更生程序。
    理  由
一、本件聲請意旨略以：伊無力清償債務，曾向本院聲請前置調
    解，因無還款能力而於民國108年4月15日調解不成立，因聲
    請人有不能清償債務或有不能清償之虞，復未經法院裁定開
    始清算程序或宣告破產，爰依法聲請准予裁定更生等語。
二、按債務人不能清償債務或有不能清償之虞者，得依本條例所
    定更生或清算程序，清理其債務。債務人無擔保或無優先權
    之債務總額未逾新臺幣（下同）1,200萬元者，於法院裁定
    開始清算程序或宣告破產前，得向法院聲請更生。法院開始
    更生程序之裁定，應載明其年、月、日、時，並即時發生效
    力。法院裁定開始更生或清算程序後，得命司法事務官進行
    更生或清算程序，必要時得選任律師、會計師或其他適當之
    自然人或法人一人為監督人或管理人。消費者債務清理條例
    第3條、第42條第1項、第45條第1項及第16條第1項分別定有
    明文。
三、經查：
  ㈠聲請人所主張上開事實，業據其提出財產及收入狀況說明書
    （108年度司消債調字第127號卷，下稱調卷，第4至5頁）、
    財團法人金融聯合徵信中心前置協商專用債權人清冊（調卷
    第10至11頁）、信用報告（調卷第13頁）、勞工保險被保險
    人投保資料表（調卷第15頁）、財政部高雄國稅局106年及1
    07年度綜合所得稅各類所得資料清單及總歸戶財產查詢清單
    （調卷第17至18頁、本案卷第29頁）、出監證明書（調卷第
    19頁）、假釋證明書（調卷第20頁）、中華民國身心障礙證
    明（調卷第21頁）、債權人清冊（本案卷第27至27-1頁）、
    戶籍謄本（本案卷第28頁）、存摺（本案卷第32頁）、商業
    保險投保資料查詢結果表（本案卷第42頁）等在卷可參。
  ㈡次查，聲請人於106年及107年度申報所得分別為0元、103,32
    2元（均為薪資所得），名下有1992年出廠之DODGE汽車1部
    ，勞工保險於108年3月20日自銨倢企業有限公司退保。又聲
    請人前在監執行，於107年5月15日縮短刑期假釋出監後曾任
    職震宇保全股份有限公司及銨倢企業有限公司，而據銨倢企
    業有限公司函覆之薪資明細表所載自107年11月起至108年2
    月止，以應領金額扣除勞保費後之每月收入分別為28,925元
    、28,411元、26,522元、26,522元，嗣職災致左側大腿創傷
    後變形及縮短，於108年3月27日術後無法正常行走，需復健
    休養一年，現無業，每月領取身障補助3,628元及租金補助3
    ,200元，生活所需不足部分由二姐蔡○○每月資助8,000元至1
    0,000元等情，此有上開綜合所得稅各類所得資料清單、財
    產歸屬清單、勞工保險被保險人投保資料表、出監證明書、
    假釋證明書、診斷證明書、中華民國身心障礙證明（障礙等
    級為輕度）、高雄市政府社會局函、都市發展局函及本院依
    職權調閱最新勞保局電子閘門投保紀錄（調卷第15至21頁、
    本案卷第13至24頁、第29至31頁、第48頁）在卷可參。則在
    查無聲請人有其他收入來源之情形下，佐以其現無投保勞工
    保險，且已提出診斷證明書，本院即以其每月領取之身障補
    助3,628元及租金補助3,200元，加計二姐每月資助10,000元
    ，合計16,828元作為核算其現在償債能力之基礎。
  ㈢關於聲請人個人日常必要支出部分，聲請人陳稱其居住於兄
    蔡○○名下房屋，每月租金6,000元，此有房屋租賃契約書在
    卷可稽（本案卷第34至39頁）。按債務人必要生活費用，以
    最近一年衛生福利部或直轄市政府所公告當地區每人每月最
    低生活費一點二倍定之，本條例第64條之2第1項定有明文。
    本院參酌衛福部社會司所公告108年度高雄市最低生活費標
    準為13,099元，則聲請人每月生活所必需除有特殊情形並有
    證據證明者外，自宜以此數額之1.2倍即15,719元為度，始
    得認係必要支出。又上開最低生活費用之標準，係照當地最
    近1年平均每人消費支出60％，依其基準之家庭收支調查報告
    調查表格式所示有關經常性支出之調查項目，其原即包括利
    息支出、食品、衣著、房租及水費、電費、醫療保健、交通
    、娛樂、教育等基本生活需求。本院認在聲請人未能立證證
    明其有其他特殊需求之情形下，其個人必要生活費用即應以
    此為限度。
四、綜上所述，以聲請人現每月收入16,828元為其償債能力基準
    ，扣除個人必要生活費15,719元後，餘1,109元，而聲請人
    目前負債總額為2,611,141元（參調卷第72頁，共5家金融機
    構債權合計1,641,827元，及調卷第35頁以下，富邦資產公
    司227,416元、新加坡商艾星國際公司17,088元、滙誠第一
    資產公司432,685元、第一金融資產公司292,125元），以聲
    請人自陳於更生程序中每月願還款4,000元（見本案卷第26
    頁，由聲請人之二姐擔任保證人）計算，需約54年（計算式
    ：2,611,141÷4,000÷12＝54.4)始能清償完畢，應認其已不能
    清償債務。此外，聲請人無擔保或無優先權之債務總額未逾
    1,200萬元，且無本條例第6條第3項、第8條或第46條各款所
    定駁回更生聲請之事由存在，則聲請人聲請更生為有理由，
    應予准許，爰命司法事務官進行本件更生程序。
五、依本條例第11條第1項、第45條第1項，裁定如主文。
中　　華　　民　　國　　108 　年　　7 　　月　　8 　　日
                  民事庭　法　官　沈建興
以上正本係照原本作成。
本裁定不得抗告。
中　　華　　民　　國　　108 　年　　7 　　月　　8 　　日
                          書記官  胡美儀